【裁判字號】    89,訴,1018
【裁判日期】    890821
【裁判案由】    偽造文書等
【裁判全文】
臺灣桃園地方法院刑事判決                        八十九年度訴字第一一八號
    公  訴  人  臺灣桃園地方法院檢察署檢察官
    被      告  乙○○
右列被告因偽造文書等案件，經檢察官提起公訴（八十九年度偵字第八四０九號），
本院判決如左：
    主  文
乙○○連續行使偽造私文書，足以生損害於他人，累犯，處有期徒刑壹年月。
偽造於遠華企業社、文華珠寶銀樓有限公司民國八十九年一月二十三日之簽帳單上之
「甲○○」署押各壹枚，均沒收之。
    事  實
一、乙○○前曾因麻醉藥品管理條例案件，經法院判處有期徒刑六月，於民國八十七
    年三月五日判決確定，已於八十七年六月二十三日以易科罰金執行完畢，猶不知
    悔改，復基於意圖為自己不法所有及偽造文書之概括犯意，（一）於八十八年十
    二月三十一日凌晨三時許，在中壢市○○路二００號中原大學資訊管理系一０三
    教室內，以徒手竊取得郭有君所有背包乙只（內有駕照、學生證、健保卡、身分
    證、夾附密碼的郵局金融卡、電子字典、摩托羅拉行動電話、隨身聽各一件及現
    金新臺幣一千元），隨後即於同日（八十八年十二月三十一日）持上開郵局金融
    卡，分別至中壢市○○路與榮南路口之龍岡郵局自動提款機、及於某不詳處所之
    其他跨行金融機構自動提款機，先後在上揭二處所之自動提款機，分別輸入郭有
    君所有上開郵局金融卡的密碼，而先後由龍岡郵局自動提款機冒領取得郭有君所
    有於上開郵局內的存款額新臺幣（下同）六千元、及由其他跨行金融機構自動提
    款機冒領取得郭有君所有於郵局內的存款額一千元。（二）於八十九年元月二十
    三日早上七時許，乙○○復又在中壢市○○路五八號前，以徒手竊取得甲○○所
    有置放於機車籃內之皮包乙只（內有現金一千三百元、身分證、駕照、行車執照
    、第一商業銀行之金融卡與信用卡、土地銀行金融卡、及中國信託、聯邦、成泰
    等商業銀行之信用卡各一張），隨後即於當日上午九時許，持上開第一銀行信用
    卡，分別至中壢市遠華企業社、文華珠寶銀樓有限公司，先後偽造「甲○○」之
    署押於上揭中壢市遠華企業社、及文華珠寶銀樓有限公司之簽帳單上，用以表示
    為甲○○本人確有消費如簽帳單上所表示金額之物品，足生損害於甲○○本人，
    而乙○○則於以甲○○名義偽造上開各該簽帳單私文書後，隨即先後將之分別持
    交給不知情的售貨人員而為行使，使上揭遠華企業社、文華珠寶銀樓有限公司之
    不知情售貨人員陷於錯誤，以為乙○○係有權使用該張信用卡之人，均任令乙○
    ○以上開信用卡分別冒刷一千二百七十元（遠華企業社）與五千九百六十元（文
    華珠寶銀樓），而讓乙○○先後詐取得與上揭簽帳單上所示金額等值之物品。嗣
    乙○○於八十九年一月二十六日早上五時三十分許，經警在中壢市○○路一六號
    前臨檢時查獲。
二、案經桃園縣警察局大園分局報請臺灣桃園地方法院檢察署檢察官偵查起訴。
    理  由
一、訊據被告乙○○對於右揭事實供認不諱，核與被害人郭有君、甲○○與證人黃雅
    琪（被害人甲○○之妹）於警局指證之情節相符，此外，本件並有被害人郭有君
    、甲○○均於中壢市普仁派出所報案之登記資料影本各乙份、被害人郭有君及證
    人黃雅琪代其姐即被害人甲○○所分別出具之贓物領據共二紙、暨被害人郭有君
    郵政存簿儲金卡片提款與跨行提款資料表、ＣＡＲＤＰＡＣ交易資料顯示表影本
    各乙紙、及第一商業銀行八十九年六月三十日以（八九）一總金卡字第六四七一
    號函送之簽帳單影本乙份在卷足憑，事證明確，被告右揭犯行足堪認定，應予依
    法論科。
二、核被告乙○○右揭所為，係犯有刑法第三百二十條第一項竊盜罪、第三百三十九
    條之二第一項利用自動付款設備詐欺取財罪、第三百三十九條第一項詐欺取財罪
    、第二百十六條、第二百十條行使偽造私文書罪。至被告乙○○偽造「甲○○」
    之署押，則僅是其偽造簽帳單私文書之一部分行為，而其偽造私文書之低度行為
    ，亦應為其行使偽造私文書之高度行為所吸收，均不另予論罪。而被告乙○○先
    後二次所為之竊盜、利用自動付款設備詐欺取財、行使偽造私文書、詐欺取財等
    之犯行，均於時間緊接，且觸犯基本構成要件同一罪名，顯均係出於概括犯意而
    反覆為之，應均依刑法第五十六條連續犯之規定，分別以連續竊盜一罪、連續利
    用自動付款設備詐欺取財一罪、連續行使偽造私文書一罪、連續詐欺取財一罪而
    為論擬，並均加重其刑。惟被告乙○○上開所犯之連續竊盜罪，與其所另犯之連
    續利用自動付款設備詐欺取財罪、連續行使偽造私文書罪、連續詐欺取財罪，於
    數罪之間，核有方法、結果之牽連關係，應依刑法第五十五條牽連犯之規定，從
    一重之連續行使偽造私文書罪處斷。末查，被告乙○○前曾因違反麻醉藥品管理
    條例案件，經法院判處有期徒刑六月確定，已於八十七年六月二十三日已以易科
    罰金執行完畢，此有其刑案查註紀錄表在卷可按，被告於刑之執行完畢後，五年
    內又再犯本件有期徒刑以上之罪，為累犯，應依刑法第四十七條之規定，再遞加
    重其刑。爰審酌被告犯後坦承犯行，態度良好，並另參酌其犯罪動機、手段、目
    的、品性、素行與因其犯罪所造成之危害程度等一切情狀，量處如主文所示之刑
    ，以資懲儆。至被告乙○○於八十九年元月二十三日所偽造於遠華企業社、文華
    珠寶銀樓有限公司之簽帳單上之「甲○○」署押各一枚，爰均應依刑法第二百十
    九條之規定，併予宣告沒收之。
三、據上論斷，應依刑事訴訟法第二百九十九條第一項前段，刑法第五十六條、第三
    百二十條第一項、第三百三十九條之二第一項、第二百十六條、第二百十條、第
    三百三十九條第一項、第五十五條、第四十七條、第二百十九條，罰金罰鍰提高
    標準條例第一條前段，判決如主文。
本案經檢察官呂理銘到庭執行職務。
中  華      民      國    八十九    年      八      月    二十一    日
                                    臺灣桃園地方法院刑事第一庭
                                        法    官 呂 仲 玉
右正本證明與原本無異。
如不服本判決，應於判決送達後十日內向本院提出上訴狀( 應附繕本 )，上訴於
臺灣高等法院。
                                    書記官   劉文松
中        華        民        國   八十九   年   八   月    二十一    日
刑法第二百十條
偽造、變造私文書，足以生損害於公眾或他人者，處五年以下有期徒刑。
刑法第二百十六條
行使第二百十條至第二百十五條之文書者，依偽造、變造文書或登載不實事項或使登
載不實事項之規定處斷。
刑法第三百三十九條：
意圖為自己或第三人不法之所有，以詐術使人將本人或第三人之物交付者，處五年以
下有期徒刑、拘役或科或併科一千元（已提高十倍為一萬元）以下罰金。


司法院資訊處製作；財團法人民間司法改革基金會備份。
